臺灣板橋地方法院刑事判決　　　　　　　　　　　　九十三年度易字第一一三五號
　　公　訴　人　臺灣板橋地方法院檢察署檢察官
　　被　　　告　甲○○
右列被告因恐嚇取財等案件，經檢察官提起公訴（九十三年度偵字第一四八四四號）
，本院依簡式審判程序判決如左：
    主  文
甲○○竊盜，處有期徒刑月，扣案之銀色鑰匙壹支沒收；又意圖為自己不法之所有
，以恐嚇使人將本人之物交付，處有期徒刑柒月。應執行有期徒刑捌月，扣案之銀色
鑰匙壹支沒收。
    事  實
一、甲○○意圖為自己不法之所有，於民國九十三年九月八日十六時許，在臺北縣土
    城市○○街二九號前，以其所有之銀色鑰匙一支，竊取鄭林碧珠所有由丙○○使
    用之車號ＧＪＢ—六九二號重型機車，得手後供己騎用。嗣於同日二十三時三十
    分許，騎乘前開機車，行經臺北縣樹林市○○街○段一四二號前，見丁○○駕駛
    車號五Ｇ—九０四０號自小客車從旁經過，竟臨時起意，另基於脅迫使人行無義
    務之事及意圖為自己不法所有之犯意，將車駛至丁○○車前將車攔下，先係佯稱
    問路，待丁○○指明方向後，甲○○竟對丁○○恫稱：「年輕人，這麼囂張（臺
    語），伊車上有槍，如不下車，後果自行負責」等語，要求丁○○下車並喝下整
    瓶寶特瓶裝米酒，丁○○恐其果真持有槍械，安全堪慮，致心生畏懼，而以此脅
    迫方法強令丁○○行此無義務之事；又甲○○見丁○○應其所令，復對丁○○恫
    稱：「把身上的錢交出來供伊加油，如果不給，而被搜到的話，就要打人」等語
    ，仍致丁○○在畏懼下，交付新臺幣（下同）七百元予甲○○。又甲○○復基於
    剝奪人行動自由之犯意，再對丁○○恫稱：「伊為竹聯幫份子，如果不跟伊去樹
    林市山佳找朋友，將用槍對付」等語，以此脅迫方法強令丁○○坐上甲○○所騎
    乘之機車，任由甲○○載往臺北縣樹林市山佳地區，剝奪丁○○之行動自由。迄
    至翌（九）日零時十分許，駛至臺北縣樹林市柑園橋頭時，因不慎與自小貨車發
    生碰撞，人車倒地無法前行，甲○○接續同前不法所有之意圖，逞前恐嚇之餘威
    ，命丁○○交出身上之行動電話供其撥打，使丁○○因畏怖而交付其所有之摩托
    羅拉牌Ｔ一八九型行動電話一支予甲○○。嗣丁○○趁甲○○撥打電話之際，趁
    機逃脫而報警處理。經警於同年月九日零時四十分，在臺北縣樹林市○○路○段
    六九號旁大力士檳榔攤查獲甲○○，並扣得甲○○所有供行竊所用之銀色鑰匙一
    支（另支扣案鑰匙為甲○○住家所用，與本案無關）、車號ＧＪＢ—六九二號重
    型機車一台、摩托羅拉牌Ｔ一八九型行動電話一支、現金三百九十元（前開機車
    、行動電話及現金，已分別發還丙○○、丁○○）。
二、案經臺北縣政府警察局樹林分局報告臺灣板橋地方法院檢察署檢察官偵查起訴。
    理  由
一、本院於準備程序進行中，被告甲○○就被訴事實為有罪之陳述，經告知被告簡式
    審判程序之旨，並聽取公訴人及被告之意見後，裁定進行簡式審判程序。
二、右揭事實，迭據被告在警詢、偵查中及本院審理時坦承不諱，並經被害人丙○○
    在警詢時、被害人丁○○於警詢及偵查中分別指訴綦詳，且經證人彭羿碧於警詢
    時對於被告騎乘被害人丙○○前開機車，並撥用被害人丁○○之行動電話等情證
    述屬實。此外，復有車輛車牌失竊作業—查獲車輛認可資料一紙、臺北縣政府警
    察局車輛尋獲電腦輸入單一紙、贓物認領保管單二紙、被害人丁○○酒測單一紙
    等件附卷可稽，及被告所有供行竊用之鑰匙一支扣案足資佐證，堪認被告自白與
    事實相符。是本件事證明確，被告前開犯行洵堪認定，應予依法論科。
三、查被告以自備鑰匙竊取鄭林碧珠所有由丙○○使用之車號ＧＪＢ—六九二號重型
    機車得手，核係犯刑法第三百二十條第一項之竊盜罪；又佯稱帶有槍械出言恐嚇
    ，以脅迫方法強令被害人丁○○下車並喝下整瓶寶特瓶裝米酒，復令被害人丁○○坐上其騎乘之機車，任令其載往臺北縣樹林市山佳地區，剝奪丁○○之行動自
    由，並恐嚇被害人丁○○交出身上現金七百元及行動電話一支，核係犯刑法第三
    百零四條第一項之強制罪、同法第三百零二條第一項之以非法方法剝奪他人行動
    自由罪、同法第三百四十六條第一項之恐嚇取財罪。公訴人就被告強令被害人丁○○坐上其機車後座，任由其載往樹林市山佳地區，漏未引用刑法第三百零二條
    第一項，起訴法條容有未洽，應予補充。又被告雖有多次強制及恐嚇取財行為，
    然在客觀上可認係出自單一犯意之行為，而為接續犯，是公訴人認應成立連續犯
    ，容有未洽，應予更正。又被告所犯前開強制罪、以非法方法剝奪人行動自由罪
    及恐嚇取財罪間，有原因結果之牽連關係，應依刑法第五十五條之規定，應一重
    之恐嚇取財罪處斷。再被告所犯犯竊盜罪與恐嚇取財罪間，乃犯意各別，犯罪構
    成要件互異，應予分論併罰。爰審酌被告犯罪之動機、目的、方法、所竊得財物
    之價值，且其無故對於素不相識且並無仇怨之被害人丁○○，以脅迫方法使其行
    無義務之事並進而限制其行動自由，恐嚇其交付財物，對於被害人之身心均產生
    極大威脅，並參酌被告在犯罪後坦承犯行，犯後態度尚稱良好等一切情狀，分別
    量處如主文所示之刑，並定其應執行之刑，以示懲儆。至扣案之銀色鑰匙一支，
    係被告所有供其行竊所用之物，業據被告供承在卷，應依刑法第三十八條第一項
    第二款規定併予宣告沒收；而另支扣案鑰匙，據被告供承係其住家大門所用，既
    與本案無罪，自毋庸宣告沒收，附此敘明。
據上論斷，應依刑事訴訟法第二百九十九條第一項前段、第二百七十三條之一第一項
，刑法第三百四十六條第一項、第三百零二條第一項、第三百零四條第一項、第三百
二十條第一項、第五十五條、第五十一條第五款、第三十八條第一項第二款，罰金罰
鍰提高標準條例第一條前段，判決如主文。
本案經檢察官乙○○到庭執行職務
中　　　華　　　民　　　國　　　九十三　　年　　十一　　月　　二十九　　日
                                  臺灣板橋地方法院刑事第十一庭
                                      法　官  王  士  珮
右正本證明與原本無異
如不服本判決應於送達後十日內向本院提出上訴狀。
                                      書記官  程  欣　怡
中　　　華　　　民　　　國　　　九十三　　年　　十一　　月　　二十九　　日
附錄本案論罪科刑法條全文：
中華民國刑法第三百二十條第一項
意圖為自己或第三人不法之所有，而竊取他人之動產者，為竊盜罪，處五年以下有期
徒刑、拘役或五百元以下罰金。
中華民國刑法第三百零二條第一項
私行拘禁或以其他非法方法，剝奪人之行動自由者，處五年以下有期徒刑、拘役或三
百元以下罰金。
中華民國刑法第三百零四條第一項
以強暴、脅迫使人行無義務之事或妨害人行使權利者，處三年以下有期徒刑、拘役或
三百元以下罰金。
中華民國刑法第三百四十六條第一項
意圖為自己或第三人不法之所有，以恐嚇使人將本人或第三人之物交付者，處六月以
上五年以下有期徒刑，得併科一千元以下罰金。
